# 转账扣手续费的单据

提问人：天之 蓝 2022 时间：2022-09-07 14:50:24
请教陈版主，请问我司销售客户货物，对方打款 10000 ，我方收到 9990 ，手续费 10 元，对方银行回单 10000 元，但是我方银行回单显示 9990 元，手续费 10 元我方没有银行回单，请问这个 10 元可以直接入财务费用吗？另外除了我方的银行回单 9990 元，还需要什么单据吗？

回答人：chenyiwei
不清楚实务中的具体操作，建议参照实务惯例处理，例如向银行询问其汇款服务的收费标准，以及向银行索取单据等，作为入账依据。